最高法院刑事判決　　　　　　　　　　　　　　　八十八年度台上字第三六一六號
　　上　訴　人　甲○○　男
右上訴人因違反槍砲彈藥刀械管制條例案件，不服台灣高等法院台南分院中華民國八
十八年四月十五日第二審判決（八十七年度上訴字第一六三三號，起訴案號：台灣台
南地方法院檢察署八十六年度偵字第八二七五號），提起上訴，本院判決如左：
    主  文
上訴駁回。
    理  由
按刑事訴訟法第三百七十七條規定，上訴於第三審法院，非以判決違背法令為理由，
不得為之。是提起第三審上訴，應以原判決違背法令為理由，係屬法定要件。如果上
訴理由狀並未依據卷內訴訟資料，具體指摘原判決不適用何種法則或如何適用不當，
或所指摘原判決違法情事，顯與法律規定得為第三審上訴理由之違法情形，不相適合
時，均應認其上訴為違背法律上之程式，予以駁回。本件原判決論處上訴人甲○○以
未經許可無故寄藏手槍罪刑。係依憑上訴人於第一審審理中之自白，被害人黃嘉慶之
明確指證，共同被告尤志山供述之情節，扣案制式九○手槍（含彈匣）一枝，用餘子
彈七顆及彈頭一個，卷附內政部警政署刑事警察局鑑驗通知書等證據資料，而為論斷
，已述其所憑之證據及認定之理由。而以上訴人嗣否認有上揭犯行之辯解，為畏罪
卸責之詞，不足採取，在理由內詳加指駁。並說明上訴人自民國八十二年起曾犯違反
槍砲彈藥刀械管制條例罪（經判處有期徒刑一年確定）、妨害兵役罪（經判處拘役二
十日確定）、賭博罪（經判處罰金二千元確定）、偽造文書罪（經判處有期徒刑七月
確定）、毀損罪（經判處拘役五十日確定），有原法院之被告全國前案紀錄表及台灣
台南地方法院八十七年度訴緝字第八○號判決書附卷可稽，再加上訴人所犯本案違反
槍砲彈藥刀械管制條例罪，短短四年間，犯案累累，顯有犯罪習慣，因依刑法第九十
條之規定，宣告其應於刑之執行完畢或赦免後，令入勞動場所強制工作貳年，以資矯
正其犯罪之習慣。按之大法官會議釋字第四七一號解釋意旨，原判決並無適用法則不
當之違法情形存在。上訴意旨，置原判決所為明白論斷於不顧，專執其個人意見，任
意指摘原判決諭知保安處分違反前揭大法官會議解釋意旨，顯與法律規定得為第三審
上訴理由之違法情形，不相適合。依首開說明，自非適法之第三審上訴理由。其上訴
違背法律上之程式，應予駁回。又對於判決之一部上訴者，其有關係之部分，視為亦
已上訴，為刑事訴訟法第三百四十八條第二項所明定。而有罪之刑事判決併予諭知保
安處分者，其宣告之罪刑及保安處分，在審判上無從分割，因此對於判決之罪刑上訴
者，其效力及於有關之保安處分部分；其對於保安處分不服者，上訴之效力仍及於罪
刑部分。本件上訴人雖聲明僅就保安處分部分上訴，其效力仍應及於未經許可無故寄
藏手槍罪刑部分，附此明。
據上論結，應依刑事訴訟法第三百九十五條前段，判決如主文。
中      華      民      國    八十八    年      七      月      八      日
                              最高法院刑事第四庭
                                  審判長法官  黃  劍  青
                                        法官  劉  敬  一
                                        法官  林  增  福
                                        法官  邵  燕  玲
                                        法官  張  清  埤
      右正本證明與原本無異
                                              書  記  官
中      華      民      國    八十八    年      七      月     十三     日
                                                                      ：
